臺灣嘉義地方法院民事判決              100年度訴字第482號
原      告  李知益
法定代理人  徐玉霞
被      告  林政勳
上列當事人間請求損害賠償事件，原告提起刑事附帶民事訴訟（
民國100年度交附民字第11號），經刑事庭移送前來，本院於100
年9月22日言詞辯論終結，判決如下：
  主  文
被告應給付原告新臺幣壹仟柒佰伍拾貳萬肆仟伍佰肆拾參元，及
自民國一百年二月一日起至清償日止，按週年利率百分之五計算
之利息。
訴訟費用由被告負擔。
本判決得假執行。
  事 實 理 由
一、原告起訴主張：
（一）被告於民國99年6月12日凌晨零時許，駕駛車牌號碼6789-
      NK自用小客車，沿嘉義縣民雄鄉○○村○○○○路由北往
      南方向行駛，於同年 6月12日凌晨零時許，行至限速50公
      里之該公路 259.5公里處即吳鳳科技大學校門口時，本應
      注意車輛行駛至交岔路口及通過路口時，應注意車前狀況
      ，並隨時採取必要之安全措施，而依當時天候晴、夜間有
      照明、柏油路面乾燥、無缺陷、無障礙物、視距良好，並
      無不能注意之情事，竟疏未注意及此，貿然以超速之時速
      60公里至70公里之速度前行，適有原告騎乘車牌號碼913-
      BTE 號輕型機車，沿嘉義縣民雄鄉文隆村台一線，由南向
      北方向欲左轉前來，因不及閃避，雙方車輛發生碰撞人車
      倒地後，致原告受有頭部外傷併腦內出血、硬腦膜下腔及
      腦室內出血、雙側肺臟鈍挫傷、顏面多處及頭皮撕裂傷、
      多處擦傷、癲癇、腦室內感染及全身癱瘓並領有重度殘障
      手冊，案經臺灣嘉義地方法院檢察署檢察官以99年度偵字
      第 9634號起訴，並經本院100年度交易字第12號刑事案件
      判決被告有期徒刑六月。
（二）原告因被告之不法侵害行為受有損害，爰依民法第184條
      第1項前段、第193條第1項、第195條第1項之規定對被告
      為請求，請求之項目、金額如下：
    1.財產上損害：
      醫療費：依最高法院91年度台上字第 857號民事判決，
        理由醫費用計算以總醫療費用（即全民健康保險申請加
        自付費用），非僅限於自付費用，原告支出醫療費用計
        新臺幣（下同）1,310,195元。
      增加生活支出：原告因被告不法侵害所造成肢體癱瘓無
        力之永久性傷害，致其日常無法獨立生活，除須輔具幫
        助外，須仰賴他人全日協助照顧，所增加日常生活費用
        計有：(1)輪椅升降機 95,000元。(2)看護費：99年6月12
        日至100年1月18日止，計 442,000元；自100年1月19日
        起以餘命46年，每月 17,708元計算，計9,774,816元；
        合計10,216,816元。(3)日常增加之尿布等相關費用：55
        5,152元。(4)依上計算增加之生活支出總計：10,866,96
        8元。
    2.非財產上損害：原告於事故發生時就讀吳鳳大科技大學一
      年級，因此次重大車禍致原告受有重大損傷，並領殘障手
      冊，認知、記憶、知覺、語言均受重創，致無法繼續學業
      ，身心受重大打擊，爰請求非財產上損害2,000,000元。
    3.減少勞動能力之損失：原告經此事故達重度殘障，致勞動
      力喪失，依現行行政院勞委會所公佈基本工資18,780元計
      算，原告自100年起至60歲止，其勞動能力之損害為4,877
      ,380元（依霍夫曼計算法扣除期前利息）。
    4.原告請求被告上開金額總和扣除原告已領取強制險醫療給
      付151,149元、殘障給付1,378,851元，被告應給付原告17
      ,524,543元。
（三）聲明：1.被告應給付原告17,524,543元，及自起訴狀繕本
      送達之翌日起至清償日止，按年息百分之5計算之利息。2
      .訴訟費用由被告負擔。3.願供擔保請准宣告假執行。
二、被告為訴訟標的之認諾，同意原告之請求。
三、按當事人於言詞辯論時為訴訟標的之捨棄或認諾者，應本於
    其捨棄或認諾為該當事人敗訴之判決，民事訴訟法第 384條
    定有明文。次按被告對於原告依訴之聲明所為關於某法律關
    係之請求，於法院行言詞辯論時為承認者，即生訴訟法上認
    諾之效力，法院應不待調查原告請求之訴訟標的之法律關係
    果否存在，逕以認諾為該被告敗訴判決之基礎，最高法院85
    年度臺上字第153號判決可資參照。查被告於本院100年 9月
    22日言詞辯論期日陳稱：同意原告請求等語。是被告既於言
    詞辯論時為訴訟標的之認諾，揆諸前揭說明，本院自應為被
    告敗訴之判決。
四、綜上所述，原告本於侵權行為之法律關係，請求被告賠償其
    所受損害 17,524,543元，及自起訴狀繕本送達之翌日即100
    年2月1日起至清償日止，按年息百分之 5計算之利息，為有
    理由，應予准許。
五、本於被告認諾所為該被告敗訴判決，依民事訴訟法第 389條
    第1項第1款應依職權宣告假執行，原告雖陳明願供擔保請求
    宣告假執行，惟應認其僅係促請本院為上開宣告假執行職權
    之發動而已，應由本院依職權為假執行之宣告，附此敘明。
六、據上論結，原告之訴為有理由，爰依民事訴訟法第78條、第
    389條第1項第1款，判決如主文。
中    華    民    國    100  年    9    月    30     日
                 民事第三庭  法  官  曾宏揚
以上正本係照原本作成。
如對本判決上訴須於判決送達後20日內向本院提出上訴狀。如委
任律師提起上訴者，應一併繳納上訴審裁判費。
中    華    民    國    100  年    9    月    30     日
                             書記官  陳見明